臺灣新北地方法院民事裁定
111年度亡字第48號
聲  請  人  臺灣新北地方檢察署檢察官（惟股）

上列聲請人因聲請宣告張敬業死亡事件，聲請公示催告，本院裁
定如下：
    主    文
一、准對失蹤人張敬業（男，民國00年0月0日生，身分證統一編
    號：Z000000000號，最後設籍地址：新北市○○區○○路00
    0號4樓）為宣告死亡之公示催告。
二、該失蹤人應於本公示催告揭示於法院公告處或資訊網路最後
    公告之翌日起陸個月內，向本院陳報現尚生存，如不陳報，
    本院將宣告其為死亡。
三、無論何人，凡知該失蹤人之生死者，均應於上開時日以前，
    將其所知之事實，陳報本院。
    理  由
一、按失蹤人失蹤滿7年後，法院得因利害關係人或檢察官之聲
    請，為死亡之宣告；失蹤人為80歲以上者，得於失蹤滿3年
    後，為死亡之宣告，民法第8條第1項、第2項定有明文。 次
    按法院准許宣告死亡之聲請者，應公示催告；公示催告應揭
    示於法院公告處、資訊網路及其他適當處所，法院認為必要
    時，並得命登載於公報或新聞紙，或用其他方法公告之；又
    前開陳報期間，自揭示之日起，應有6個月以上，家事事件
    法第156條第1項、第3項前段，第130條第3項至第5項分別定
    有明文。
二、聲請意旨略以：失蹤人張敬業於民國00年0月0日出生，因行
    方不明，自96年2月5日起經列為失蹤人口後，迄今已逾3 年
    仍未尋獲，此有失蹤人口系統資料報表、現戶及除戶戶籍資
    料、臺灣省臺北縣（現改制為新北市）戶籍登記簿、戶籍登
    記申請書、補報戶籍人口詳細身分調查表與申請書、新北○○
    ○○○○○○查詢一親等及配偶資料、健保投保紀錄查詢、內政部
    移民署110年8月5日移署資字第1100081550號函、新北市政
    府社會局110年8月6日新北社老字第1101462377號函、臺北
    市政府社會局110年8月5日北市社老字第1103108049 號函、
    新北市政府殯葬管理處110年8月5日新北殯館字第110507756
    0號函、臺北市殯葬管理處110年8月11日北市殯儀二字第110
    3009903號函、國軍退除役官兵輔導委員會110年8月6日輔服
    字第1100056947號函、衛生福利部社會及家庭署110年8月6
    日社家老字第1100107797號函、勞動部勞工保險局110年8月
    6日保普生字第11013034310號函、行政院人事行政總處110
    年8月9日總處資字第1100026500號函、新北○○○○○○○○親屬或
    鄰里長或鄰居訪查紀錄表影本在卷可稽，為此聲請准予為公
    示催告等語。
三、本院審核前開文件，堪信張敬業確實生死不明狀況持續中無
    訛，而聲請人為檢察官，主張張敬業係於96年2月5日失蹤，
    失蹤之時張敬業為82歲，失蹤迄今業已逾3年，是聲請人本
    件聲請係屬正當，應予准許。
四、依家事事件法第156條第2項，裁定如主文。
中    華    民    國   111    年     5    月     5    日
                  家事法庭    法  官  盧柏翰  
以上正本係照原本作成。
如不服本裁定，得於裁定送達後十日之不變期間內向本院提出抗
告狀，並應繳納裁判費新臺幣一千元。
中　　華　　民　　國　　111 　年　　5 　　月　　10　　日
                              書記官  陳瑋杰